臺灣士林地方法院小額民事判決
                                 110年度士小字第1727號  
原      告  黃鼎元

被      告  黃碧娥
上列當事人間請求侵權行為損害賠償事件，本院於民國110年11
月3日言詞辯論終結，並判決如下：
    主  文
被告應給付原告新臺幣壹萬陸仟伍佰陸拾參元。
原告其餘之訴駁回。
訴訟費用由被告負擔新臺幣貳佰參拾元，其餘新臺幣柒佰柒拾元
由原告負擔。
本判決原告勝訴部分得假執行。
原告其餘假執行之聲請駁回。 
    事實及理由
一、原告主張：被告於民國110年2月12日22時50分許，駕駛車牌
    號碼0000-00號自用小客車，行經臺北市北投區泉源路與中
    和街口時，因變換車道時未讓直行車先行，且未注意安全距
    離，致與原告駕駛並所有之車牌號碼000-0000號自用小客車
    （下稱系爭車輛）發生碰撞，造成系爭車輛受損，原告為此
    支出系爭車輛必要修復費用新臺幣（下同）71,111元（其中
    含工資：10,500元、零件：60,611元）。為此爰依侵權行為
    損害賠償之法律關係起訴請求被告給付系爭車輛之修復費用
    ，並聲明：被告應給付原告71,111元，並願供擔保請准宣告
    假執行。 
二、被告則以：我是直行車，過了路口要左轉光明路，沒有變換
    車道，是原告過來撞我的，事發當天下車，原告也說不確定
    有沒有碰撞，如果真如被告所說撞到後保險桿，又撞到鋁圈
    ，起碼有2次以上碰撞，與事實不符，原告的輪胎鋼圈並不
    是被告造成的損害等語，資為抗辯，並聲明：原告之訴駁回
    。
三、得心證之理由：
  ㈠本件原告主張於上開時、地，被告曾駕車與原告所駕駛之系
    爭車輛發生系爭車禍，造成系爭車輛受有損害等事實，為兩
    造所不爭執，有卷附臺北市政府警察局交通警察大隊110年5
    月21日北市警交大事字第1103004488號函所檢附之道路交通
    事故初步分析研判表、道路交通事故當事人登記聯單、現場
    圖、補充資料表、A3類道路交通事故調查紀錄表、現場照片
    及原告所提出之維修工單、鈑烤估價單、道路交通事故初步
    分析研判表、現場圖、現場照片、統一發票、行車執照等附
    卷可稽，上開事實，堪信為真實。
  ㈡原告固主張被告就系爭車禍有肇事因素，應就系爭車輛負侵
    權行為損害賠償責任，然為被告以前詞抗辯，故本件所應審
    究者為：系爭車禍肇事原因為何？被告是否需就系爭車輛損
    害負損害賠償責任？若有，其範圍為若干？茲分論如下：
  ⑴按汽車在同向二車道以上之道路（車道數計算，不含車種專
    用車道、機車優先道及慢車道）變換車道時，應讓直行車先
    行，並注意安全距離，道路交通安全規則第98條第1項第6 
    款定有明文。關於系爭車禍發生前方雙方行車路徑及碰撞情
    形等節，被告於員警調查訪問時陳稱：「我駕駛3580-UW沿
    泉源路北往南左側車道直行，（我行車號誌為紅燈，所以我
    停等，等轉為綠燈時，我起步前行，我打方向燈要右轉往西
    ），我行車號誌一直為綠燈，我沒有停等紅燈，我本來是要
    去光明路，我還沒有打方向燈左轉往東，我還在直行，突然
    有一部BFF-0717自小客從我右後方沿同路同向右側車道往右
    前方超越我停在我前方，我也跟著停下來，對方叫我停到路
    邊處理車禍，我沒有感覺到兩車碰撞，也沒有聽到碰撞聲」
    等語，另原告於員警調查訪問時亦稱：「我駕駛BFF-0717沿
    泉源路北往南右側車道直行，我原是停等紅燈，待轉為綠燈
    後，我起步前行，我左邊左側車道有一部3580-UW自小客也
    是跟我一樣停等紅燈，綠燈起步，突然我左後車角被撞到，
    也有聽到碰撞聲，才知道是該車右前車角碰撞到我」等語，
    此有前開A3類道路交通事故調查紀錄表2份在卷可參（見本
    院卷第44至46頁），且本件兩造於發生碰撞前之行車動向經
    本院當庭勘驗臺北市政府警察局北投分局所檢送被告車輛上
    之行車紀錄器錄影光碟，勘驗結果：「圖一、3580-UW汽車(
    本件被告)行車紀錄器畫面01:19:50前方紅燈，正停等紅燈
    ，畫面右側有一車輛(本件原告駕駛之系爭車輛)亦停等紅燈
    。圖二、3580-UW汽車(本件被告)行車紀錄器畫面01:20:05
    ，前方綠燈，畫面中兩台車均往畫面前方直向行駛，本件被
    告行駛於內側車道，本件原告行駛於外側車道。圖三、3580
    -UW汽車(本件被告)行車紀錄器畫面01:20:08，原告車輛在
    被告車輛前方行駛在外側車道。圖四、3580-UW汽車(本件被
    告)行車紀錄器畫面01:20:09，被告車輛跨越車道，車身已
    駛入外側車道，並與原告車輛左後車尾發生碰撞」等情，此
    有本院勘驗筆錄在卷可佐（見本院卷第112至114頁），可證
    兩造車輛在行車紀錄器畫面01:19:50時均為停等紅燈之狀態
    ，直至行車紀錄器畫面01:20:05前方燈號轉為綠燈時，兩造
    車輛才往畫面前方直向行駛，此與被告於員警調查時所稱我
    行車號誌一直為綠燈，我沒有停等紅燈等語不同，且依行車
    紀錄器畫面01:20:09顯示被告所駕駛車輛於綠燈號誌後並向
    前方直行後未久，即有跨越車道線行駛而侵入原告系爭車輛
    所在外側車道之情形，此亦與被告所稱其為直行車，過了路
    口要左轉光明路，沒有變換車道，是原告過來撞我的等情不
    同，是被告前述所辯，尚難採信，因而原告依侵權行為之法
    律關係，請求被告負損害賠償責任，於法當屬有據。
　⑵至於被告辯稱原告的輪胎鋼圈並不是被告造成之損害乙節，
    因被告就其前開所辯並未提出相關證據以實其說，恐乏依據
    ，不足採信。　　　
  ㈢按因故意或過失，不法侵害他人之權利者，負損害賠償責任
    ；汽車、機車或其他非依軌道行駛之動力車輛，在使用中加
    損害於他人者，駕駛人應賠償因此所生之損害。不法毀損他
    人之物者，被害人得請求賠償其物因毀損所減少之價額。民
    法第184條第1項前段、第191條之2 、民法第196條分別定有
    明文，故原告請求被告負上開侵權行為損害賠償責任，應屬
    有據。本件原告主張其因上揭車禍受有系爭車輛之修復費用
    71,111元（其中含工資：10,500元、零件：60,611元）之事
    實，有提出維修工單、鈑烤估價單及統一發票各1份在卷可
    稽，惟查，系爭車輛係105年2月出廠，有該車行照影本附卷
    可稽，而系爭車輛修復之費用包括含零件60,611元，衡以本
    件車輛有關零件部分之修復，既以新零件更換被損害之舊零
    件，則在計算損害賠償額時，自應將零件折舊部分予以扣除
    （最高法院77年5月17日第9次民事庭會議決議參照），而依
    行政院所發佈之固定資產耐用年數表及固定資產折舊率表，
    小客車之耐用年數為5年，依定率遞減法每年折舊千分之369
    ，參酌營利事業所得稅查核準則第95條第6項規定，固定資
    產提列折舊採用平均法、定率遞減法或年數合計法者，以1
    年為計算單位；其使用期間未滿1年者，按實際使用之月數
    相當於全年之比例計算之；不滿1月者，以月計。又按固定
    資產耐用年數屆滿仍繼續使用者，得就殘值繼續提列折舊，
    所得稅法第54條第3項定有明文。系爭車輛自出廠日105年2
    月起至發生車禍日110年2月12日止，已逾自用小客車耐用年
    數5年以上，據此，該車扣除折舊後之零件材料費為6,063元
    （計算方式如附表），再加上工資10,500元，原告得向被告
    請求之車輛修復費用應為16,563元（即6,063+10,500＝16,56
    3）。
四、從而，原告依侵權行為損害賠償之法律關係訴請被告賠付原
    告16,563元，為有理由，應予准許，逾此部分之請求，為無
    理由，應予駁回。而原告此駁回之部分，其假執行之聲請即
    失所附麗，應併予駁回。
五、本件事證已臻明確，兩造其餘攻擊防禦方法及所提證據資料
    ，核與本件判決所得心證及結果均不生影響，爰不再逐一論
    述，併此敘明。
六、本件係就民事訴訟法第436條之8第1項適用小額程序所為被
    告部分敗訴之判決，依同法第436條之20規定，應依職權就
    原告勝訴部分宣告假執行，並依職權確定訴訟費用額為1,00
    0元（第一審裁判費），其中230元應由被告負擔，其餘770
    元由原告負擔。
中　　華　　民　　國　　110 　年　　11　　月　　24　　日
                  士林簡易庭法  官  莊明達
上列正本係照原本作成。
如不服本判決，應於送達後20日內，向本院提出上訴狀並應記載
上訴理由，表明關於原判決所違背之法令及其具體內容與依訴訟
資料可認為原判決有違背法令之具體事實，如於本判決宣示後送
達前提起上訴者，應於判決送達後20日內補提上訴理由書（須附
繕本）。
中　　華　　民　　國　  110 　年　  11　  月　　24    日
                            書記官  王淳平 　   
附表
折舊時間           金額
第1年折舊值        60,611×0.369=22,365
第1年折舊後價值    60,611-22,365=38,246
第2年折舊值        38,246×0.369=14,113
第2年折舊後價值    38,246-14,113=24,133
第3年折舊值        24,133×0.369=8,905
第3年折舊後價值    24,133-8,905=15,228
第4年折舊值        15,228×0.369=5,619
第4年折舊後價值    15,228-5,619=9,609
第5年折舊值        9,609×0.369=3,546
第5年折舊後價值    9,609-3,546=6,063